【裁判字號】    88,易,1891
【裁判日期】    890124
【裁判案由】    竊盜等
【裁判全文】
臺灣桃園地方法院刑事判決                        八十八年度易字第一八九一號
    公  訴  人  臺灣桃園地方法院檢察署檢察官
    被      告  甲○○
右列被告因竊盜案件，經檢察官提起公訴（八十八年度偵字第九二七五號），本院判
決如左：
    主  文
甲○○連續收受贓物，累犯，處有期徒刑捌月；又攜帶兇器竊盜，累犯，處有期徒刑
捌月，扣案之板手貳支沒收；應執行有期徒刑壹年參月，扣案之板手貳支沒收。
    事  實
一、甲○○曾因妨害兵役條例、妨害自由案件，分別為臺灣桃園地方法院判處有期徒
    刑八月、一年確定，後定應執行刑為有期徒刑一年六月，甫於民國八十四年六月
    九日假釋，於同年月十二日假釋期滿，未經撤銷假釋，其未執行之刑，以已執行
    完畢論，而執行完畢，猶不知悔改，復於附表一所示之時間、地點，明知姓名、
    年籍不詳綽號「阿添」之成年男子所交付如附表一所示之物品，係如附表二所示
    之被害人，於附表二所示之時間、地點所失竊之贓物，竟連續予以收受；另意圖
    為自己不法之所有，於八十八年六月九日下午十二時許，在桃園縣中壢市○○○
    路七一號對面，持客觀上足為兇器使用之開口板手二支，竊取丁○○所有之ＦＢ
    －五九七五號車牌一面，懸掛於ＬＥ－一六一七號自用小客車上，嗣於八十八年
    六月九日下午三時時五十分許，駕駛上開汽車搭載不知情之楊保民（另為不起訴
    處分），行經桃園市○○路八四巷二二號前為警查獲，並扣得前開板手，並於八
    十八年六月二日，在桃園縣中壢市龍城新村一一九號前，查獲如附表二所示車號
    ＫＳ－七一九一號自小客車；於八十八年六月五日下午四時，在桃園縣中壢市○
    ○○街三五號前查獲如附表二所示車號ＸＩ－一０九一號之自小客車；於八十八
    年六月九日晚間十一時三十分，在桃園縣中壢市○○路十三巷三五號前，查獲如
    附表二所示車號ＬＤ－二六五二號自小客車。
二、案經桃園縣警察局中壢分局報告台灣桃園地方法院檢察署檢察官偵查起訴。
    理  由
一、右揭事實，業據被告甲○○於本院審理中坦承不諱，核與被害人庚○○、戊○○
    、乙○○、丙○○、己○○、丁○○陳述之情若合符節，復有贓物領據六張及車
    輛竊盜、車牌失竊資料個別查詢報表八紙在卷可稽，及板手二支扣案可憑，被告
    犯行堪以認定。
二、板手形長而質硬，客觀上為可供兇器使用之物。核被告所為係犯刑法第三百四十
    九條第一項之收受贓物罪、同法第三百二十一條第一項第三款之加重竊盜罪。又
    被告上開收受贓物所為之數行為，時間緊接，所犯罪名相同，顯係出於概括之犯
    意為之，為連續犯，應依刑法第五十六條之規定以一罪論，並加重其刑。又其所
    犯上開二罪間，犯意各別，行為互殊，應分論併罰。被告曾因妨害兵役條例、妨
    害自由案件，分別為臺灣桃園地方法院判處有期徒刑八月、一年確定，後定應執
    行刑為有期徒刑一年六月，於民國八十四年六月九日假釋，於同年月十二日假釋
    期滿，其未執行之刑以已執行論而執行完畢，此有本院被告全國前案紀錄在卷可
    稽，其五年以內再犯本件有期徒刑以上之罪，為累犯，應依刑法第四十七條規定
    加重其刑，並就收受贓物部分遞加重其刑。爰審酌被告犯罪動機、目的、手段、
    所生之危害及犯後坦承犯行之態度等一切情狀，量處如主文所示之刑，並定其應
    執行刑，以示懲儆。扣案之板手二支，為被告供本件犯罪所用之物，且為被告所
    有，業據其供承在卷，依刑法第三十八條第一項第二款宣告沒收。
據上論斷，應依刑事訴訟法第二百九十九條第一項前段，刑法第五十六條、第三百四
十九條第一項、第三百二十一條第一項第三款、第四十七條、第五十一條第五款、第
三十八條第一項第二款，罰金罰鍰提高標準條例第一條前段，判決如主文。
本案經檢察官張尹敏到庭執行職務。
中      華      民      國      八十九      年    一      月    二十四  日
                                臺灣桃園地方法院刑事第四庭
                                    法  官  吳俊螢
右正本證明與原本無異。
如不服本判決，應於判決送達後十日內向本院提出上訴狀( 應附繕本 )，上訴於
臺灣高等法院。
                                    書記官  魏慧夷
中      華      民      國      八十九      年    一      月    二十四  日
附表一：
時間                地點                          贓物
八十八年五月二十    桃園縣中壢市○○○街三五號    ＸＩ－一０九一號自小客車
七日二十一時許
八十八年五月三十    桃園縣中壢市龍城新村一一九號  ＬＤ－二六五二號自小客車
一日
八十八年六月二日    桃園縣中壢市龍城新村一一九號  ＫＳ－七一九七號自小客車
八十八年六月八日    桃園縣中壢市中原大學附近      ＬＥ－一六一七號自小客車
                                                  一部、ＫＤ－一０三三號車
                                                  牌二面
附表二：
時間                地點                          贓物              被害人
八十八年五月二十    桃園縣中壢市○○路與龍門口    ＸＩ－一０九一號  庚○○
六日一時許                                        自用小客車
八十八年五月二十    桃園縣中壢市○○街一二０之    ＫＳ－七一九七號  戊○○
九日十五時許        一號                          自用小客車
八十八年五月三十    桃園縣平鎮市○○路            ＬＤ－二六五二號  程國島
一日七時許                                        自用小客車
八十八年六月八日    桃園縣平鎮市○○○路六號前    ＬＥ－一六一七號  丙○○
十三時許                                          自用小客車
八十八年六月八日    桃園縣中壢市中壢工業區        ＫＤ－一０三三號  己○○
十四時許                                          車排牌二面
附錄法條：
刑法第三百四十九條
收受贓物者，處三年以下有期徒刑、拘役或五百元以下罰金。
搬運、寄藏、故買贓物或為牙保者，處五年以下有期徒刑、拘役或科或併科一千元以
下罰金。
因贓物變得之財物，以贓物論。
刑法第三百二十一條
犯竊盜罪而有左列情形之一者，處六月以上五年以下有期徒刑：
一、於夜間侵入住宅或有人居住之建築物、船艦或隱匿其內而犯之者。
二、毀越門扇、牆垣或其他安全設備而犯之者。
三、攜帶兇器而犯之者。
四、結夥三人以上而犯之者。
五、乘火災、水災或其他災害之際而犯之者。
六、在車站或埠頭而犯之者。
前項之未遂犯罰之。


司法院資訊處製作；財團法人民間司法改革基金會備份。
